# 请教陈版：关于“票据池”的业务处理

提问人：木叶白牙 时间：2017-08-30 20:23:44
陈版您好： 关于票据池业务： 1 、理论上相当于抵押借款，他的账务处理应当怎样做呢？ 2 、他和100%保证金的应付票据业务在实质上有什么区别？账务处理上有什么区别？@chenyiwei

回答人：chenyiwei
1 、开出应付票据时，就是常规的分录，与一般应付票据初始确认的分录相同，只不过没有一般意义上的票据保证金。 2 、实质上是以应收票据的到期应收回金额抵充新开出的票据的保证金，不用另外缴存现金。

提问人：木叶白牙 时间：2017-08-31 15:38:37
陈版您好： 前段时间看到客户跟银行签订了《票据池业务专项授信协议》，协议中约定企业将经过该银行认可的其合法持有的银行承兑汇票质押给银行，然后银行向其提供一定金额范围内的可连续循环使用的贷款、贸易融资、票据贴现、商业承兑汇票、保函、法人账户透支等业务的授信额度，期限为 1 年。针对上述业务，在项目组内部讨论中出现了分歧，认为该业务应当算抵押借款，即使开出的是银行承兑汇票也应当作为短期借款核算，但个人理解这个业务跟您之前回复的票据池业务一样，只是保证金形式的变化，并无其他不同，本身应付票据业务就是核算企业使用承兑汇票的一种融资行为，没有必要单独使用短期借款科目，还是应当作为应付票据处理，至于承兑汇票、票据贴现以外的其他业务实质上相当于借款，可在短期借款中核算。不知道这样理解是否准确？烦请陈版指正@chenyiwei

回答人：chenyiwei
你的理解基本合理。